Minutes du notaire Pierre BUON, 17 février 1633 - décembre 1674 (étude XVI)
Archives nationales
- Minutes de Pierre BUON, 17 février 1633 - décembre 1674; MC/ET/XVI/236/B - MC/ET/XVI/334
  - Minutes. 1644, janvier - 1644, juin, janvier 1644 - juin 1644; MC/ET/XVI/252
    - Procuration de Claude Toutain, notaire au Châtelet, demeurant rue Saint-Denis, paroisse Saint-Leu -Saint-Gilles, pour résigner son office de notaire au Châtelet au profit de Jean Colas., 22 mars 1644; MC/ET/XVI/252
      Notaires des XVIe-XVIIIe siècles (4153 actes), par Claire Béchu, Catherine Grodecki, Marie-Antoinette Fleury, Madeleine Jurgens, Marie-Françoise Limon-Bonnet, Pierre-Yves Louis, Xenia Pamfilova, Isabelle Pebay, v. 1950, 1986-1994 (fichier papier entièrement dématérialisé; voir contexte dans le Plan d’orientation général - Notaires de Paris, guides thématiques du Minutier).
      Date de création de la notice: 2006
      procuration; Saint-Denis (rue); Colas, Jean; Toutain, Claude; notaire
    - Contrat de mariage de Jacques de Riberolle, maître peintre, demeurant rue des Arcis, fils des feus Jacques de Riberolle, marchand hôtelier à Claye, et Nicole Rouveau, et Marie Grouselier, fille de Jean Grouselier, maître savetier, et Madeleine Voisier, demeurant rue Neuve-des-Jeux-de-Paume. Régime: communauté. Dot: 1 200 l. en deniers. Douaire: 500 l. Parmi les témoins, Charles Joltrin, maître sculpteur et peintre, cousin du futur., 29 mars 1644; MC/ET/XVI/252
      Documents du Minutier central concernant les peintres, sculpteurs et graveurs au XVIIe siècle (1600-1650), par Marie-Antoinette Fleury et Martine Constans, tome II [études XI à XX, 2445 actes], Paris, Archives nationales, 2010, notice n°1933 (instrument de recherche imprimé dématérialisé, certaines notices sont plus détaillées dans la version intégrale accessible en ligne par la rubrique 'Autres instruments de recherche', voir contexte dans le Plan d’orientation général - Notaires de Paris, guides thématiques du Minutier).
    - Marché de Catherine Bouchet, tapissière, femme de Pierre Larcher, maître peintre, demeurant à l'enseigne de l'Écu de Pologne, rue de la Pourpointerie, avec Anne Guillebon, femme de Jean Le Vallet, marchand drapier, demeurant rue Saint- Honoré, pour un tapis de table en housse, un tour de cheminée, un grand fauteuil garni de son fond, dossier, bras, piliers et barres et quatre placets, chacun de plus de 1/2 aune en carré, de tapisserie de roses, suivant les grandeurs et patrons fournis par Anne Guillebon. Catherine Bouchet fournira le canevas et les laines. Le travail sera fini au 15 septembre, moyennant 180 l.: 45 comptant, le reste en trois termes égaux, avec fourniture du tiers du travail., 20 avril 1644; MC/ET/XVI/252
      Documents du Minutier central concernant les peintres, sculpteurs et graveurs au XVIIe siècle (1600-1650), par Marie-Antoinette Fleury et Martine Constans, tome II [études XI à XX, 2445 actes], Paris, Archives nationales, 2010, notice n°1250 (instrument de recherche imprimé dématérialisé, certaines notices sont plus détaillées dans la version intégrale accessible en ligne par la rubrique 'Autres instruments de recherche', voir contexte dans le Plan d’orientation général - Notaires de Paris, guides thématiques du Minutier).
    - Mariage entre Jean de Saint-André, trésorier de France en la généralité de Limoges, secrétaire du roi, et Marie Courtin, veuve de Samuel Aymedieu., 23 mai 1644; MC/ET/XVI/252
      contrat de mariage; Saint-André, Jean de
    - Transaction de Girard Jollain, graveur en taille-douce, et sa femme, Marie Colin, demeurant rue Montagne- Sainte-Geneviève, avec Jean Grillot, juré porteur de grains aux Halles et école Saint-Germain, ports, places, ville et banlieue de Paris, et sa femme, Jeanne Beauvoisin, veuve de Nicolas Colin, marchand de vins, et mère de ladite Marie Colin, relative à leur contrat de mariage du 19 mars 1634 passé devant Nourry et Contenot. Ils ont reçu alors 600 l. en lingerie, habits et meubles et 300 en deniers comptants qui demeureront propres à Marie Colin., 1er juin 1644; MC/ET/XVI/252
      Documents du Minutier central concernant les peintres, sculpteurs et graveurs au XVIIe siècle (1600-1650), par Marie-Antoinette Fleury et Martine Constans, tome II [études XI à XX, 2445 actes], Paris, Archives nationales, 2010, notice n°1137 (instrument de recherche imprimé dématérialisé, certaines notices sont plus détaillées dans la version intégrale accessible en ligne par la rubrique 'Autres instruments de recherche', voir contexte dans le Plan d’orientation général - Notaires de Paris, guides thématiques du Minutier).
    - Mise en apprentissage par Jean Destouches, l'un des quatre joueurs de hautbois et musette ordinaires de la chambre du roi, demeurant place Dauphine, de sa fille Madeleine, âgée de quatorze ans, pour quatre années, chez Marie Bottereau, maîtresse toilière lingère canevassière, femme de Balthazar de Margesy, bourgeois de Paris, demeurant rue Dauphine, moyennant 180 livres dont moitié versée comptant., 9 juin 1644; MC/ET/XVI/252
      Documents du Minutier central concernant l'histoire de la musique (1600-1650), par Madeleine Jurgens, tome II [études XI à XX, 1900 actes], Paris, Archives nationales, 1974, p. 256 (instrument de recherche imprimé dématérialisé, certaines notices sont plus détaillées dans la version intégrale accessible en ligne par la rubrique 'Autres instruments de recherche', voir contexte dans le Plan d’orientation général - Notaires de Paris, guides thématiques du Minutier).
    - Mise en service par Moïse Dupain, hautbois ordinaire du roi, de Pierre Destry, âgé de dix-sept ans, pour deux années, chez Nicolas Poirier, marchand fripier, bourgeois de Paris, demeurant rue Tirechappe, sans débours de part ni d'autre., 13 juin 1644; MC/ET/XVI/252
      Documents du Minutier central concernant l'histoire de la musique (1600-1650), par Madeleine Jurgens, tome II [études XI à XX, 1900 actes], Paris, Archives nationales, 1974, p. 261 (instrument de recherche imprimé dématérialisé, certaines notices sont plus détaillées dans la version intégrale accessible en ligne par la rubrique 'Autres instruments de recherche', voir contexte dans le Plan d’orientation général - Notaires de Paris, guides thématiques du Minutier).
  - Minutes. 1644, juillet - 1644, décembre, juillet 1644 - décembre 1644; MC/ET/XVI/253
    - Devis pour la construction d'une maison au cul de sac de la rue Saint-Honoré par Charles Chamoys, architecte des bâtiments du roi, rue des Orties, paroisse Saint-Germain-l'Auxerrois., 8 juillet 1644; MC/ET/XVI/253
      devis; Chamoys, Charles
    - Mise en apprentissage par Louis Hazenoy, maître cordier, demeurant rue de la Boucherie, de Marie Hazenoy, âgée de dix-huit ans, pour vingt mois seize jours avec Barbe Morel, maîtresse toilière, femme de Jean de La Grève, trompette du duc d'Orléans, demeurant rue de la Lingerie, qui promet d'enseigner son métier à la jeune fille, de la nourrir et de la loger., 18 août 1644; MC/ET/XVI/253
      Documents du Minutier central concernant l'histoire de la musique (1600-1650), par Madeleine Jurgens, tome II [études XI à XX, 1900 actes], Paris, Archives nationales, 1974, p. 322 (instrument de recherche imprimé dématérialisé, certaines notices sont plus détaillées dans la version intégrale accessible en ligne par la rubrique 'Autres instruments de recherche', voir contexte dans le Plan d’orientation général - Notaires de Paris, guides thématiques du Minutier).
    - Bail durant 9 ans par Gabriel de Bricqueville, chevalier seigneur marquis de La Luzerne, tuteur des mineurs de Henri de Bricqueville, marquis de La Luzerne, gouverneur du Mont Saint-Michel et de Claire Lhuillier, jadis sa femme, de terres diverses., 26 août 1644; MC/ET/XVI/253
    - Quittance de rentes de Phlippe Tramblay, laboureur à Bussy-Saint-Georges., 8 septembre 1644; MC/ET/XVI/253
      quittance; Tramblay, Philippe
    - Bail par Philbert Contenot, naguère notaire au Châtelet, demeurant rue Saint-Honoré, à Pierre Ravin, premier commis au greffe héréditaire de l'audience civile du Châtelet, demeurant rue de la Tixeranderie, d'une portion de maison lui appartenant en indivis, moyennant 700 l. de loyer annuel., 12 octobre 1644; MC/ET/XVI/253
      Date de création de la notice: 2004
      bail; Saint-Honoré (rue); Tixeranderie (rue de la); Contenot, Philibert; Ravin, Pierre; notaire
    - Association entre Pierre Gosselin, demeurant rue et paroisse Saint-Honoré, et Daniel Bizeau, demeurant en lad. rue, tous deux maître vitriers, chacun pour moitié jusqu'au décès du premier mourant., 26 novembre 1644; MC/ET/XVI/253
      acte de société; Gosselin, Pierre; Bizeau, Daniel; vitrier
    - Vente par Claude Toutain, notaire au Châtelet, demeurant rue Saint-Denis, paroisse Saint-Leu -Saint-Gilles, à Philibert Contenot, naguère garde-note du roi, de son office de notaire au Châtelet, moyennant 19500 livres tournois., 2 décembre 1644; MC/ET/XVI/253
      Même jour: déclaration de prête-nom, vente faite au profit de Jean Colas, praticien.
      traité d'office; déclaration; Saint-Denis (rue); Colas, Jean; Contenot, Philibert; Toutain, Claude; notaire; notaire; juriste
    - Présence à mariage de Jean Chéron, maître chaudronnier., 5 décembre 1644; MC/ET/XVI/253
      contrat de mariage; Cheron, Jean
    - Obligation par Ferdinand de La Baume, chevalier comte de Montravel, son mari, à Marie Olier., 24 décembre 1644; MC/ET/XVI/253
      obligation; Olier, Marie
  - Minutes. 1645, janvier - 1645, mai, janvier 1645 - mai 1645; MC/ET/XVI/254
    - Bail durant 9 ans par Pierre Norry, horloger ordinaire du roi, demeurant à Gisors, de terres près Gisors qui lui ont été vendues le même jour (acte le même jour)., 13 janvier 1645; MC/ET/XVI/254
      bail; Norry, Pierre
    - Quittance donnée par Jean I Chaussière, notaire au Châtelet, demeurant rue Saint-Martin, paroisse Saint-Nicolas-des-Champs, à Philbert Contenot, ancien notaire au Châtelet, de la somme de 394 livres 9 sols, dont 325 livres pour les frais et dépens faits par ledit Chaussière, contre Claude Toutain, ancien notaire au Châtelet, et 79 livres 9 sols pour les arrérages de six mois., 25 janvier 1645; MC/ET/XVI/254
      quittance; Saint-Martin (rue); Chaussière, Jean I; Contenot, Philibert; Toutain, Claude; notaire
    - Inventaire après décès de Jeanne Adellée, femme de Jean Saulnier, boucher, demeurant rue Tirechappe, dressé à la requête de celui-ci et de Marie Adellée, veuve de Jean Vantelet, maître joueur d'instruments et violon ordinaire du roi, demeurant rue Guérin-Boisseau, frère de la défunte., 4 février 1645; MC/ET/XVI/254
      Documents du Minutier central concernant l'histoire de la musique (1600-1650), par Madeleine Jurgens, tome II [études XI à XX, 1900 actes], Paris, Archives nationales, 1974, p. 250 (instrument de recherche imprimé dématérialisé, certaines notices sont plus détaillées dans la version intégrale accessible en ligne par la rubrique 'Autres instruments de recherche', voir contexte dans le Plan d’orientation général - Notaires de Paris, guides thématiques du Minutier).
    - Contrat de mariage de Jacques Pluet, officier de cuisine du duc d'Enghien logé chez son maître, quai Malaquais, fils de feu Pierre Pluet, marchand, demeurant à Louviers, et Madeleine Aubert, avec Jeanne Vitry, fille des feus Jean Vitry, sculpteur, demeurant à Pizeau près Fontainebleau, et Jeanne Testard, assistée de Jean Testard, marchand de chevaux, son aïeul et tuteur. Régime: communauté. Dot: 4 000 l. (2 000 en deniers et 2 000 en meubles). Douaire: laissé en blanc., 23 février 1645; MC/ET/XVI/254
      Documents du Minutier central concernant les peintres, sculpteurs et graveurs au XVIIe siècle (1600-1650), par Marie-Antoinette Fleury et Martine Constans, tome II [études XI à XX, 2445 actes], Paris, Archives nationales, 2010, notice n°2210 (instrument de recherche imprimé dématérialisé, certaines notices sont plus détaillées dans la version intégrale accessible en ligne par la rubrique 'Autres instruments de recherche', voir contexte dans le Plan d’orientation général - Notaires de Paris, guides thématiques du Minutier).
    - Réception de Gillette de Bricqueville, fille de Gabriel de Bricqueville, chevalier marquis de la Luzerne, chatelain d'Esmanville, baron de Monfrevilleau, monastère de la Visitation Notre-Dame à Paris, rue des Fonatines devant le Temple où elle est pensionnaire depuis le 30 mai 1642 suivant contrat dudit jour pardevant Cousinet, notaire., 1er avril 1645; MC/ET/XVI/254
      Bricqueville, Gabriel de (16..-16..)
    - Accords concernant Antoine Gaultier, compagnon horloger demeurant à Blois., 10 avril 1645; MC/ET/XVI/254
      accord; Gaultier, Antoine
    - Inventaire après décès de Martin Becquerel, procureur en Parlement, à la requête de Catherine Raincé, sa femme (jeux: trictrac d'ébène marqueté d'ivoires garni de ses dames d'ivoire et d'ébene - 2 cornets - 1 boite à mettre dés - 2 guéridons de bois de poirier noirci; - tableaux)., 27 avril 1645; MC/ET/XVI/254
      inventaire; Becquerel, Martin
    - Vente de l'office de procureur au Parlement de Martin Becquerel, par Catherine Raincé, sa veuve, à Claude Cailly, ancien clerc au Palaisn au moyennant 8000 livres tournois., 30 avril 1645; MC/ET/XVI/254
      acte de vente; Bequerel, Martin
    - Quittance par Madeleine Le Picart, veuve de Jean Rouillé, héritière de Madeleine de Lestoille, veuve de Jean Le Picart, pour 2639 livres 3 sols., 4 mai 1645; MC/ET/XVI/254
      quittance; Le Picart, Madeleine
    - Vente par Jean de Saint-André et Marie Courtin, son épouse, à Pierre Gillot, des parts appartenant à la dite dame en terres, rentes et héritages., 4 mai 1645; MC/ET/XVI/254
      acte de vente; Saint-André, Jean de
    - Vente de deux maisons construites de neuf rue des Gravilliers., 22 mai 1645; MC/ET/XVI/254
      acte de vente; Gravilliers, rue des
    - Quittance par Jean Courtin, ancien receveur des tailles en l'élection de Beauvais, à Augustin Courtin, son fils., 27 mai 1645; MC/ET/XVI/254
      quittance; Courtin, Jean
    - Contrat de mariage de Pierre Lermessin, maître et marchand pâtissier privilégié suivant la cour, demeurant rue des Petits-Carreaux, fils de Philippe Lermessin, maître peintre, et Marguerite OEillemot, avec Louise Hautroue, fille de Jean Hautroue, maçon, et Louise Barbier, demeurant rue du Crucifix., 28 mai 1645; MC/ET/XVI/254
      Documents du Minutier central concernant les peintres, sculpteurs et graveurs au XVIIe siècle (1600-1650), par Marie-Antoinette Fleury et Martine Constans, tome II [études XI à XX, 2445 actes], Paris, Archives nationales, 2010, notice n°1377 (instrument de recherche imprimé dématérialisé, certaines notices sont plus détaillées dans la version intégrale accessible en ligne par la rubrique 'Autres instruments de recherche', voir contexte dans le Plan d’orientation général - Notaires de Paris, guides thématiques du Minutier).
  - Minutes. 1645, juin - 1645, décembre, juin 1645 - décembre 1645; MC/ET/XVI/255
    - Marché par Claude Leroux, maître brodeur chasublier, qui promet à Antoine Davole, marchand drappier bourgeois de Paris, demeurant rue Saint-Honoré de lui fournir un canon à dire la messe semblable à celui du maître autel de l'église des Saints-Innocents., 8 janvier 1645; MC/ET/XVI/255
      Leroux, Claude
    - Transport de bail à Claude Cocuel, marchand tapissier, de la maison ou il habite, rue Saint-Antoine, appartenant à Jacques Delasault, marchand tapissier, demeurant rue Vieille-du-Temple., 23 juin 1645; MC/ET/XVI/255
      obligation; bail; Cocuel, Claude
    - Mise en apprentissage par Jacques Desboys, contrôleur des fortifications de Paris, demeurant rue de Bourbon, de Julienne Favier, âgée de dix-sept ans, sa belle-soeur, fille de Jean Favier et de Nicole Mauboussin, pour quatre années, avec Catherine Dupré, maîtresse toilière-lingère, femme de Nicolas Pécourt, bourgeois de Paris, demeurant sur le pont Saint-Michel, qui enseignera son métier à la jeune fille, la nourrira et la logera moyennant 200 livres., 5 juillet 1645; MC/ET/XVI/255
      Documents du Minutier central concernant l'histoire de la musique (1600-1650), par Madeleine Jurgens, tome II [études XI à XX, 1900 actes], Paris, Archives nationales, 1974, p. 215 (instrument de recherche imprimé dématérialisé, certaines notices sont plus détaillées dans la version intégrale accessible en ligne par la rubrique 'Autres instruments de recherche', voir contexte dans le Plan d’orientation général - Notaires de Paris, guides thématiques du Minutier).
    - Testament de Jean Rouillé, conseiller du roi en ses conseils, maître en la chambre des comptes, demeurant rue Saint-Honoré, paroisse Saint-Germain-l'Auxerrois (inhumé en une cave sous les charniers des Innocents du coté de la rue aux Fèvres)., 5 juillet 1645; MC/ET/XVI/255
      testament; Rouille, Jehan
    - Contrat de mariage entre Jean-Baptiste Lestelley, chirurgien, fils de Jean Lestelley, chirurgien ordinaire du roi, maître juré en la ville de Grenoble et ordinaire de M. le duc de Lesdiguières, gouverneur du Dauphiné, et de Claude Leclerc, demeurant rue de la Cerisaie, et Françoise Méline, fille de Julien Méline, commis au bureau général de la douane de Paris, et de Restitue Garset, demeurant rue Saint-Martin, près la porte. Parmi les témoins de la future épouse, figurent Achille Garset, oncle maternel, Jeanne Garset, et Pierre Garset, maître joueur d'instruments, cousins germains., 19 juillet 1645; MC/ET/XVI/255
      Documents du Minutier central concernant l'histoire de la musique (1600-1650), par Madeleine Jurgens, tome II [études XI à XX, 1900 actes], Paris, Archives nationales, 1974, p. 562 (instrument de recherche imprimé dématérialisé, certaines notices sont plus détaillées dans la version intégrale accessible en ligne par la rubrique 'Autres instruments de recherche', voir contexte dans le Plan d’orientation général - Notaires de Paris, guides thématiques du Minutier).
    - Contrat d'apprentissage pour 6 ans au profit d'Anne Bau, âgée de 10 ans, fille des feus Jean Bau, maître sculpteur, et Nicole de Vaulx, entre Sébastien de Vaulx, gagne-deniers au port au blé, demeurant rue Saint-Sauveur, son aïeul et tuteur, et Jean Lefèvre, maître tailleur d'habits, demeurant rue Saint-Honoré, paroisse Saint-Eustache. Le maître la nourrira., 19 juillet 1645; MC/ET/XVI/255
      Documents du Minutier central concernant les peintres, sculpteurs et graveurs au XVIIe siècle (1600-1650), par Marie-Antoinette Fleury et Martine Constans, tome II [études XI à XX, 2445 actes], Paris, Archives nationales, 2010, notice n°62 (instrument de recherche imprimé dématérialisé, certaines notices sont plus détaillées dans la version intégrale accessible en ligne par la rubrique 'Autres instruments de recherche', voir contexte dans le Plan d’orientation général - Notaires de Paris, guides thématiques du Minutier).
    - Quittance de l'exécution du testament de Marie Fillacier, veuve de Daniel Chauvyn, apothicaire de la reine Marie de Médicis, par Marie Lintlaer, trésorière de la Charité des pauvres malades de la paroisse de Saint-Germain-l'Auxerrois, demeurant en la maison de la pompe du Pont neuf, épouse de Robert Le Vasseur, secrétaire de la chambre du roi, à Louis Roullé, prêtre, fils de Jean Roullé, maître en la chambre des comptes; - Louis Rouillé, exécuteur du testament de Marie Fillacier., 20 juillet 1645; MC/ET/XVI/255
      quittance; Lintlaer, Marie
    - Inventaire après décès de Jean Rouillé, conseiller aux conseils d'Etat et privé, maître en la chambre des comptes, demeurant rue Saint-Honoré., 1er août 1645; MC/ET/XVI/255
      inventaire; Rouillé, Jean
    - Brevet du roi daté du 28 août 1642 fait à Chantilly portant donation à Gabriel de Bricqueville, marquis de La Luzerne, du gouvernement de la ville et château du Mont Saint-Michel, vacant par la mort du marquis de La Luzerne, son père., 25 septembre 1645; MC/ET/XVI/255
      donation; Bricqueville, Gabriel de (16..-16..)
    - Mise en apprentissage par Thomas Le Hérissey (Lhéricy), compagnon, sculpteur en ébène, demeurant rue Beaubourg du Mont-Saint-Hilaire, de Jean Morel, natif de Saint-Vigor-des-Monts en Normandie, durant 6 ans chez François Colombel, maître couvreur de maisons, demeurant rue Sainte-Foy près la porte Saint-Denis, paroisse Saint-Laurent. Pas de frais d'apprentissage. Il sera nourri, logé, habillé par son maître., 9 octobre 1645; MC/ET/XVI/255
      Documents du Minutier central concernant les peintres, sculpteurs et graveurs au XVIIe siècle (1600-1650), par Marie-Antoinette Fleury et Martine Constans, tome II [études XI à XX, 2445 actes], Paris, Archives nationales, 2010, notice n°1423 (instrument de recherche imprimé dématérialisé, certaines notices sont plus détaillées dans la version intégrale accessible en ligne par la rubrique 'Autres instruments de recherche', voir contexte dans le Plan d’orientation général - Notaires de Paris, guides thématiques du Minutier).
      contrat d'apprentissage; Le Herissey, Thomas
    - Inventaire des titres de terres et seigneurie d'Epluches., 11 novembre 1645; MC/ET/XVI/255
      inventaire; Epluches, terre et seigneurie d'
    - Constitution de rentes par Christophe Gamard, juré en maçonnerie, bourgeois de Paris, demeurant rue des Mauvais-Garçons, quartier Saint-Germain-des-Prés, paroisse Saint-Sulpice., 14 novembre 1645; MC/ET/XVI/255
      Gamard, Christophe
    - Quittance de Léonard Rimbert à Nicolas Rimbert., 2 décembre 1645; MC/ET/XVI/255
      quittance; Rimbert, Léonard; Rimbert, Nicolas
  - Minutes. 1646, janvier - 1646, avril, janvier 1646 - avril 1646; MC/ET/XVI/256
    - Inventaire après décès de Jean Vorse, greffier du criminel au Châtelet, dressé à la requête de Madeleine Gallyot, sa veuve, demeurant rue de Bièvre, agissant en son nom et comme tutrice de ses enfants Marguerite, Charles, Marie et Geneviève Vorse., 12 février 1646; MC/ET/XVI/256
      (fol. 4 V°): Dans la chambre, au-dessus de la salle basse,.
      '... une vieille espinette couverte de cuir telle quelle et desmontée, prisé avec un moine garny de son petit chaudron de fer... 20 s.
      Documents du Minutier central concernant l'histoire de la musique (1600-1650), par Madeleine Jurgens, tome II [études XI à XX, 1900 actes], Paris, Archives nationales, 1974, p. 907 (instrument de recherche imprimé dématérialisé, certaines notices sont plus détaillées dans la version intégrale accessible en ligne par la rubrique 'Autres instruments de recherche', voir contexte dans le Plan d’orientation général - Notaires de Paris, guides thématiques du Minutier).
    - Transport de Charles François de Gouffier, marquis de Crèvecoeur, y demeurant, en Beauvaisis, prévôté de Montdidier., 23 mars 1646; MC/ET/XVI/256
      Gouffier, Charles François de
    - Titre de propriété d'une maison à Chaillot., 29 mars 1646; MC/ET/XVI/256
      titre de propriété
  - Minutes. 1646, mai - 1646, août, mai 1646 - août 1646; MC/ET/XVI/257
    - Marché de menuiserie de chasse aux lions sculptée., 12 juin 1546; MC/ET/XVI/257
    - Vente de terre et seigneurie de Lisplante, appelée La Thuillée près de Chartres en Beauce., 5 mai 1646; MC/ET/XVI/257
      acte de vente; Lisplante, Terre et seigneurie de
    - Testament de Jean Le Cop, écuyer, sieur de La Varenne, demeurant rue Saint-Honoré près les Quinze-Vingts., 16 mai 1646; MC/ET/XVI/257
      testament; inventaire; Le Cop, Jean
    - Inventaire après décès de Thomas Le Cop, chevalier, seigneur de La Grange-aux-Merciers, dressé à la requête d'Henriette Doré, sa veuve, demeurant rue Saint-Honoré, paroisse Saint-Germain-l'Auxerrois., 26 juin 1646; MC/ET/XVI/257
      (fol. 11): '... un cor de chasse avec des filetz, prisez... 3 l.